

Je suis une étudiante chinoise en MMI à l'IUT de Tarbes, et en deuxième année j'ai l'intention de choisir la voie de la création numérique. Même si je suis encore jeune, j'ai beaucoup de bonnes capacités et beaucoup d'expérience que les autres n'ont pas.

# EXPERIENCE

### TOURNAGE/MONTAGE DE VIDÉO PROMOTIONNELLE

FSSOR/ADIUT

2023 - Present

Je travaille pour l'agence avec laquelle j'ai communiqué avant de venir en France, et je fais des vidéos promotionnelles (qui présente ma vie en France comme une étudiante étrangère) pour eux.

#### **DESSINER DES ILLUSTRATION**

LOFTER

2019 - 2023

J'ai mis mes propres dessins et illustrations (dessinés sur ma tablette et mon ordinateur) sur des célèbres plate-formes de médias sociaux en Chine, et j'ai reçu de nombreux pourboires et encaissé. Après avoir acquis une renommée sur cette base, j'ai commencé à prendre des commandes pour dessiner des avatars et des fonds d'écran pour d'autres personnes

### MEMBRE DU COMITÉ DE PUBLICITÉ

Académie de Pékin/Collège Numéro 54 de Pékin/Académie Nouveau Talent de Pékin

2011 - 2022

+33 07 62 28 47 28

yangkexin840@gmail.com



32, Rue Sainte-Catherine



www.yangkexin.com

# EDUCATION

### **IUT DE TARBES**

IInstitut Universitaire de Technologie

2023 - maintenant

#### IUT HENRI POINCARÉ LONGWY

Préparation aux formations scientifiques et technologiques

2022 - 2023

### ACADÉMIE DE PÉKIN

Lycée

2020 - 2022

# COMPÉTENCE

- Dessiner/peintre
- Illustrer
- Graphisme
- Photographier
- Tournage/montage de vidéo
- Développement web
- Trilingue (français, anglais, chinois)
- Designe